# 求助陈版长期待摊费用--补偿款确认及摊销问题

提问人：441274985 时间：2020-04-30 15:33:08
事项描述：A公司的母公司B公司与C政府于 2019 年 2 月 11 日签订有关长江引水工程取水口及配套供水设施迁建项目协议，协议约定A公司承担该项目建设费用 8000 万元，分三期支付，截至目前已经缴纳两期款项 5000 万元，C政府包干建设，于 2020 年 6 月 30 日前完成。经了解，系A公司厂区在长江沿岸，生产经营活动对水资源有影响，由于环保及民生建设要求，A公司补偿C政府该笔款项，用于解决民生水资源问题，否则C政府不允许A公司进行生产活动。实际该项目建成后，所有权归属于C政府，且该取水口为民生项目，建成后A公司生产经营活动实际不使用。
附件协议摘要如下：第一条 项目建设内容、规模1.1双方同意对取水口及配套供水设施进行迁移（以下简称“本项目”），以满足A公司生产经营需要和生态环境保护要求。1.2本项目由C政府提出并组织专业机构论证后按规定组织报批，确保迁移新建的取水口及其配套供水设施符合生态环境部关于饮用水水源地划立治的各项要求。1.3本项目建设内容：迁建 30 万吨/日取水口及原水自流管道等配套设施，以及其他相关工程。1.4本项目建设周期为 18 个月，即C政府在 2020 年 6 月 30 日前需完成本项目建设，并满足投运条件。第二条 项目建设费用2.1本项目工程建设费用最终以B公司、C政府确定的第三方审计机构的工程审计造价为准。2.2本着“谁受益，谁承担”的原则，由B公司下属成员A公司承担本项目费用计 8000 万元，由C政府包干使用。2.3 B公司承担的费用是本项目的建设专项资金，C政府应当专款专用。第三条 项目建设费用支付3.1 自本协议正式签署日起，由A公司按照以下步骤分批支付费用：（ 1 ）自协议签署日起 30 工作日内，支付 3000 万元；（ 2 ） 2019 年 12 月 31 日前支付 2000 万元；（ 3 ） 2020 年 6 月30 日前支付余款 3000 万元。第四条 协议各方的义务4.1 C政府的义务（ 1 ）C政府负责项目合法、合规按期建设完成。4.2 B公司的义务（ 1 ）B公司根据协议约定，督促A公司分三批次向C政府支付项目资金。第五条 资产权属5.1本项目建成后形成的资产权属归C政府所有，与B公司无关。
项目组判断：项目组认为：（ 1 ）上述费用是为了满足相关部门（政府）要求而必须发生的支出，虽然该支出不能直接给企业带来未来经济利益，但有助于企业从其他相关资产的使用获得未来经济利益，故该支出资本化计入长期待摊费用。（ 2 ）上述费用资本化后，受益期间为生产线运营期间，故摊销期限应为生产线剩余可使用年限。（ 3 ）
前期支付的款项计入长期待摊费用，待项目完工建成后开始摊销。
请教陈版： 1 、该笔补偿款是否应该资本化计入长期待摊费用？ 2 、若资本化，摊销期限如何确定，是否应该按照生产线的剩余使用年限进行摊销？ 3 、若资本化，摊销开始日是否应该为项目建成日期，还是款项支付日？ 4 、若费用化，是否一次性计入营业外支出-补偿款或者计入生产成本？

回答人：chenyiwei
如果是在A公司筹建该生产线时，因涉及环保和水源安全问题，根据相关规定应承担的取水口改移支出，并以承担该项支出作为该生产线获批上马的前提条件，则A公司承担该支出可作为“待摊投资”计入在建工程成本，在相关新建固定资产的折旧年限内计提折旧。
其他情况，建议一次性费用化处理，计入管理费用或营业外支出，主要原因是无法证实该项支出可为企业带来未来经济利益流入（不能简单比照环保、安全设备，因为并未形成一项归属本企业的资产）。